臺灣新竹地方法院民事裁定
111年度聲字第140號
聲  請  人  徐莉芸  


相  對  人  李慧雯  
上列當事人間聲請停止執行事件，本院裁定如下：
    主  文
聲請人以新臺幣肆拾伍萬元供擔保後，本院111年度司執字第279
78號民事執行事件之強制執行程序，於本院111年度訴字839號債
務人異議之訴等事件訴訟程序終結(判決確定、和解或撤回起訴)
前應暫予停止。
    理  由
一、按有回復原狀之聲請或提起再審或異議之訴，或對於和解為
    繼續審判之請求，或提起宣告調解無效之訴，撤銷調解之訴
    ，或對於法院依強制執行法第4條第1項第5款之裁定提起抗
    告時，法院依必要情形，或依聲請定相當並確實擔保，得為
    停止強制執行之裁定，強制執行法第18條第2項定有明文。
二、本件聲請意旨略以：聲請人就相對人以本院111年度促字第6
    47號事件核發之支付命令為執行名義，對聲請人財產聲請本
    院以111年度司執字第27978號清償債務強制執行事件（下稱
    系爭執行事件）所進行之執行程序，惟聲請人對相對人素昧
    平生並不認識，亦未實際收受上開支付命令，是業已另行具
    狀對相對人提起本院111年訴字第839號債務人異議之訴事件
    在案，而系爭執行事件對聲請人查封之財產一旦拍賣，勢難
    回復原狀，為此聲請人願供擔保，請准裁定系爭執行事件，
    於聲請人上開所提異議事件判決確定前停止執行等語。
三、經查，聲請人對於本院111年度司執字第27978號執行事件，
    確已提起債務人異議之訴，經本院以111年訴字第839號債務
    人異議之訴等事件受理在案等情，業據本院依職權調取上開
    執行及債務人異議之訴事件卷宗查核屬實，是聲請人聲請供
    擔保停止強制執行程序，揆之上開規定，為有理由，應予准
    許。
四、次按，法院依強制執行法第18條第2項定擔保金額而准許停
    止強制執行之裁定者，該項擔保係預備供債權人因停止執行
    所受損害之賠償，其數額應依標的物停止執行後，債權人未
    能即時受償或利用該標的物所受之損害額，或其因另供擔保
    強制執行所受之損害額定之（最高法院86年度台抗字第442
    號裁判意旨參照）。查本院111年度司執字第27978號強制執
    行事件，相對人聲請強制執行聲請人之債權額為新臺幣（下
    同）200萬元及其利息，而前述執行事件之執行標的聲請人
    所有之不動產，現業經查封完畢，此經本院調取前開執行卷
    宗審閱無訛，是本院審酌相對人本可藉由該執行程序之進行
    而受償其債權，惟因本件之停止執行裁定，於聲請人日後供
    擔保之情形下，因而中斷後續可進行之程序，致債權人受償
    之時機延後，受有本可期待受償之債權額之利息部分之損害
    ，暨該債務人異議之訴等事件案情之繁簡程度，並參考各級
    法院辦案期限實施要點規定，判決確定所需耗費之訴訟時間
    等情，預估聲請人提起異議之訴獲准停止執行因而致相對人
    之執行延滯期間約為4年6月，再以相對人本得執行之債權本
    息總額為200萬元，按法定利率年息5％計算，本件相對人因
    聲請人提起債務人異議之訴，因而停止執行致相對人債權人
    未能即時受償之損害額約為45萬元（計算式：執行債權額20
    0萬元×利率5％×（4＋6/12)=45萬元），爰酌定聲請人應供擔
    保金額為45萬元。
五、依強制執行法第18條第2項，裁定如主文。
中　　華　　民　　國　　111 　年　　9 　　月　　12　　日
                  民事第二庭  法　官　林南薰
以上正本係照原本作成。
如對本裁定抗告，須於裁定送達後10日內向本院提出抗告狀。
中　　華　　民　　國　　111 　年　　9 　　月　　12　　日
                              書記官　陳麗麗